臺灣苗栗地方法院刑事判決
110年度訴字第521號
公  訴  人  臺灣苗栗地方檢察署檢察官
被      告  邱昱晉


選任辯護人  王一翰律師
上列被告因偽證案件，經檢察官追加起訴（110年度偵字第7849
號），本院判決如下：
    主  文
邱昱晉犯偽證罪，處有期徒刑捌月。 　　
　　犯罪事實
一、邱昱晉明知其於民國108年8、9月間，有前往址設苗栗縣○○
    鄉○○村00鄰○○00○0號之「明星電子遊戲場」（營業招牌為「
    尚圓電子遊戲場」，下稱本案遊戲場）內，把玩以射倖性賺
    取積分之彈珠台，並將所贏得之分數換成寄分卡後，再持寄
    分卡向該店員工兌換現金。詎其於110年11月10日、同年12
    月22日上午，在本院審理109年度易字第392號賭博案件（下
    稱前案），因而以證人身分傳喚邱昱晉到庭接受交互詰問，
    復經審判長告以具結義務及偽證處罰規定後，竟基於偽證之
    犯意具結證稱：伊從未在本案遊戲場內持寄分卡兌換現金，
    伊於前案警詢及偵訊中所述兌換現金之經過，均係伊所自行
    捏造等語，以此方式就其是否曾在本案遊戲場內持寄分卡兌
    換現金等與前案案情有重要關係之事項，供前具結而為虛偽
    之證述，足以影響國家司法權之正確行使。
二、案經臺灣苗栗地方檢察署檢察官簽分偵辦後追加起訴。
    理  由
一、證據能力：
  ㈠被告邱昱晉於前案警詢中之供述具任意性，具有證據能力：
　  辯護人於本院審理過程中，固主張被告於前案警詢中所為之
    供述不實（見本院訴字卷第63頁），並主張被告之前案警詢
    過程存有若干嚴重問題云云（見本院訴字卷第105至106頁，
    辯護人於審理中固未指明所謂嚴重之問題，係就證據能力或
    證明力部分有所爭執，但經本院考量辯護人後述各該理由，
    認其應係爭執被告之前案警詢供述不具任意性），惟查：　
　⒈辯護人固以警方一再告訴被告賭博只是小事，並強調只會罰
    本案遊戲場之員工為由，主張被告之前案警詢筆錄存有嚴重
    問題，然經本院檢視卷附甲骨文科技有限公司針對被告前案
    警詢錄音光碟所製之轉譯譯文中（見本院易字影卷一第321
    頁、第327至398頁），如本判決附表一所示部分，並參以「
    在公共場所或公眾得出入之場所賭博財物者，處一千元以下
    罰金」，修正前刑法第266條第1項前段定有明文，可見警員
    在對被告製作詢問筆錄時，僅係單純告知涉嫌修正前刑法第
    266條第1項前段賭博罪時，可能經法院判處之刑度至多為罰
    金刑，且亦可能經檢察官列為證人訊問後予以職權不起訴處
    分，諸如此等於司法實務中針對賭客習見之偵審過程與結果
    ，而未見警員有何明示或暗示被告須反於己身所見所聞而為
    陳述之情形，實難認被告於前案警詢中所為之供述有何不具
    任意性之情況。從而，辯護人此部分之主張，尚非可採。
　⒉辯護人雖又以被告於前案警詢中，經警詢問當天是否有兌換
    現金成功後，被告竟向警員表示伊當天沒有兌換，但沒關係
    就直接當作有兌換成功等語為由，認被告之警詢筆錄存有嚴
    重問題，然經本院檢視前揭轉譯譯文中如本判決附表二所示
    部分，可見警員僅係在被告已自主坦承其於經警查獲前一日
    有兌換現金後，續請被告誠實供出其餘曾在本案遊戲場內兌
    換現金之日期及經過，且於被告自行草率供稱「算9月1日好
    了啦」、「就直接說換成功就好了」等語後，警員亦立即向
    被告表示「不要啦，你如果不確定就說9月初」、「沒有喔
    ，…你這個等於是他的證人，你自己都搞不清楚了，等一下
    我又被人家叫去屌（意指罵）」等語，因而明確制止被告作
    出與事實未符之供述，復未將被告草率供稱「9月1日兌換現
    金成功」乙節記載於前案警詢筆錄中，故辯護人僅擷取前揭
    轉譯譯文之片段，因而主張被告之前案警詢過程存有嚴重問
    題云云，尚非可採。　　
　⒊辯護人雖另以警員向被告說若未承認賭博者，筆錄可能需製
    作3至4小時為由，認被告於前案警詢中之供述存有嚴重問題
    ，然經本院檢視前揭轉譯譯文中如本判決附表二、三所示部
    分，可見被告在前案警詢筆錄製作之前階段過程中，早已自
    主向警方坦承其有持寄分卡兌換現金，且其係在前案警詢筆
    錄製作之後階段過程中，方因好奇而主動詢問警員倘不承認
    涉嫌賭博之賭客，其筆錄製作之時間是否會因此拉長，警員
    方被動表示依其經驗可能會耗時3至4小時進行製作等語，則
    自被告坦承兌換現金後方詢問上情之前後時間順序，暨警員
    單純依其經驗告知筆錄可能之製作時間，而未有任何強暴、
    脅迫或暗示被告應如何回答等各該情狀觀之，可見辯護人此
    部分之主張亦與事實未符，難以採憑。　
　⒋末經本院檢視前揭轉譯譯文中如本判決附表四所示部分，可
    見被告在警詢過程中，早已明確表示其於前案警詢中所為之
    供述，均係本於自由意志下所為，且其於製作筆錄之過程中
    並未經警方以任何不正方式對待。再參以被告在警局中得自
    由使用手機與他人通話，甚且曾嘗試持手機拍攝等節，在在
    足徵被告在製作前案警詢筆錄之過程中神色自若，而未經警
    方以任何不正詢問之方式對待，是其於前案警詢中所為之供
    述，顯然具任意性且具有證據能力甚明。　　　　
  ㈡辯護人於審理中固另主張被告於前案偵訊中所為之供述，係
    延續前案警詢而存有問題云云。然因被告於前案警詢中所為
    供述，並未經警員為任何不正詢問之取供，因而具有任意性
    等節，業經本院詳予認定如前，故其於前案偵訊中所為供述
    內容，自難認有何受警詢不正取供汙染之延續效力。是以，
    被告於前案偵訊中所為之供述，亦具有證據能力。
　㈢本判決下述所引用被告以外之人於審判外之陳述，檢察官、
    被告及其辯護人於本院審理時對於該等證據能力均不爭執，
    且迄於言詞辯論終結前亦未聲明異議，本院審酌上開證據資
    料作成時之情況，尚無違法不當及證明力明顯過低之瑕疵，
    認為以之作為認定犯罪事實所憑之證據應屬適當，依刑事訴
    訟法第159條之5規定，均有證據能力。
　㈣本判決下述所引用之非供述證據，與本案均具有關聯性，且
    均係依法定程序合法取得，而查無依法應排除其證據能力之
    情形，復經本院依法踐行證據調查程序，自均得作為本院認
    事用法之依據。　
二、認定犯罪事實所憑之證據及理由：　　
　　訊據被告矢口否認有何偽證犯行，辯稱：伊係怕涉及犯罪，
    且為了早點做完筆錄返家，才會在前案警詢及偵訊過程中，
    自行捏造伊有在本案遊戲場內兌換現金之經過，但伊事實上
    並未在本案遊戲場內兌換現金，故伊於前案審理中具結證述
    之內容並非偽證等語。辯護人則為被告辯稱：被告於前案警
    詢及偵訊中，僅係將其在其他電子遊戲場遊玩之經歷，冒稱
    為其在本案遊戲場內遊玩之經歷，故其於前案審理中所為之
    證述方屬實情等語。經查：
　㈠被告於前案審理中供前具結之證述內容略以：
　　伊確實曾在本案遊戲場內把玩彈珠台，並將把玩所得之積分
    兌換為寄分卡，但伊未曾持寄分卡兌換現金。伊於前案警詢
    及偵訊中，之所以證述伊曾持寄分卡兌換現金，係因警察在
    製作警詢筆錄前要求伊要這樣講，且伊當日急著返家照顧發
    燒的小孩，才會想要趕快做完筆錄離開等語（見本院易字影
    卷二第63至97頁、第154頁）。
　㈡被告於前案警詢及偵訊中陳述之內容如下：　
　⒈被告於前案警詢中陳述之內容略為：
　　本案遊戲場之寄分卡可以1分比1元之方式兌換現金，伊認得
    前案被告即本案遊戲場之員工龔銘杰、林文傑和羅心怡，其
    中羅心怡係本案遊戲場之櫃檯人員，林文傑曾拿寄分卡予伊
    ，且伊都係找龔銘杰兌換現金。伊於108年9月15日有在本案
    遊戲場內把玩彈珠台，彈珠台之遊玩方式係請工作人員開分
    後，由伊在機檯上按壓分數下注，再看機檯遊玩之結果開出
    幾條線來決定中獎倍率，伊當天玩完後有用500分之寄分卡
    兌換新臺幣（下同）500元，當時係由龔銘杰幫伊兌換現金
    。此外，伊於108年8月15日亦曾在本案遊戲場內持寄分卡兌
    換現金，當時亦係由龔銘杰為伊兌換等語（見他字第1124號
    卷第87至96頁）。
　⒉被告於前案偵訊中陳述之內容略以：
　　伊去本案遊戲場把玩彈珠台時，都是把錢交給櫃檯人員開分
    後，再由伊在機檯上押注分數，若機檯遊玩之結果有兩條線
    ，則維持伊所押注之基本分，若機檯出現兩條線以上，伊就
    能獲取額外之分數。伊於108年8月15日在本案遊戲場內，請
    林文傑幫伊開分並把玩彈珠台後，曾以1分比1元之比例持寄
    分卡兌換現金，當時伊係將寄分卡交予龔銘杰，向其表示伊
    要洗分後，龔銘杰就將寄分卡收走，並指示伊到本案遊戲場
    之後門鋁門處拿取現金。伊認得羅心怡，她也是本案遊戲場
    之開分人員等語（見他字第1124號卷第247至251頁）。
　㈢經本院細譯被告前揭歷次陳述內容後，可見就被告是否曾在
    本案遊戲場內持寄分卡兌換現金，此一與前案案情有重要關
    係之事項，被告於前案警詢及偵訊中一致之陳述內容，與其
    前案審理中供前具結證述之證言全然相反，足認兩者必有其
    一係反於被告親歷真實所為之陳述，茲分析如下：
　⒈經本院檢視被告於前案所為之歷次陳述內容後，可見其於前
    案警詢及偵訊中所為之陳述內容大致相符，尚無重大扞格之
    處，且經本院於前案當庭勘驗卷附密錄器錄影光碟，製成勘
    驗筆錄如附表五所示後（見本院易字影卷一第234至236頁）
    ，業已確認曾有若干賭客在本案遊戲場內，將寄分卡交予本
    案遊戲場之員工，並待該員工走入本案遊戲場之暗房再走出
    後，旋進入暗房內，拿取置於置物櫃抽屜內之現金等節均屬
    實情，如將此節參合前述被告於前案警詢及偵訊中之陳述內
    容觀之，適足認被告於前案警詢及偵訊中，就其在本案遊戲
    場內曾持寄分卡兌換現金所為陳述之可信性甚高。
　⒉復因被告於前案警詢及偵訊中，就其如何在本案遊戲場內把
    玩彈珠台、如何將機檯所餘分數兌換為寄分卡、如何持寄分
    卡以何方式兌換現金，暨本案遊戲場內若干員工之班別及工
    作內容等細節，所為之陳述內容俱屬明確（詳參前揭被告陳
    述內容，暨附表六所示之前案警詢轉譯譯文），被告並能確
    實區分係由本案遊戲場內何一員工為其開分、洗分。參以被
    告前述警詢及偵訊內容，乃係被告經警查獲後所立即訊問並
    製作者，距離案發時點甚近，故被告斯時之記憶自然較深刻
    清晰，不致因時隔日久而遺忘案情或記憶受外力污染，且係
    在較無心理準備之情況下所為，尚不及權衡利害及取捨得失
    ，故其預先構思虛偽供述之可能性較低，而足認其於前案警
    詢及偵訊中所為之陳述內容甚為可信。
　⒊相對於前述被告前案警詢及偵訊中甚為可信之陳述，被告於
    前案審理中，經前案被告李笳筠之辯護人行主詰問時，先係
    證稱薛世賢警員有在警局廁所內，要求伊須供稱有在本案遊
    戲場內兌換現金，並要求伊須指認係由龔銘杰負責兌換現金
    等語（見本院易字影卷二第63至64頁、第81至82頁），但當
    本院於同一期日補充訊問時，被告卻又改口證稱：警員的確
    沒有叫我在製作筆錄時，一定要講可以換現金，那些兌換現
    金的過程都是我自己掰的等語（見本院易字影卷二第87頁、
    第155頁），可見被告於前案審理中就警員薛世賢有無要求
    伊須如何供述乙節，所為之證述內容明顯前後不一而有重大
    矛盾。又經本院於前案傳喚警員薛世賢到庭行交互詰問後，
    薛世賢於審理中已明確結證：伊絕對沒有在警局廁所內，要
    求被告承認其有在本案遊戲場內兌換現金等語（見本院易字
    影卷二第157至158頁），由此更難認被告於前案審理中，證
    稱警員有要求伊須坦承兌換現金乙節確屬實情，並足令人高
    度懷疑被告於前案審理中所為證言之可信性。
　⒋再經本院檢視被告前案警詢之轉譯譯文後，可見被告於前案
    警詢中有一再向警方表示「我全部講出來會不會怎麼樣」、
    「你看，我今天這樣做筆錄，以後我都不敢去了」等語（見
    本院易字影卷一第345頁、第352頁），更足見被告對其供出
    不利於本案遊戲場之實情後，是否會遭店家報復乙節甚感擔
    憂，故其於前案審理中忽改口證稱本案遊戲場內不得兌換現
    金乙節，誠有可能係受前案各該被告在場參與審理之有形或
    無形壓力影響所致，更難令本院相信其於前案審理中所為上
    開證言確屬實情。
　⒌被告固一再辯稱伊係為了能早點回家照顧發燒的小孩，才會
    自行捏造並向檢警供稱本案遊戲場內可以兌換現金云云，惟
    經檢視如附表四所示之譯文，可見被告在警局內既能自由使
    用手機與家人、朋友通話聯繫，卻未曾於通話中顯現焦急欲
    返家之情緒，亦未有任何關心或囑託家人、朋友代其看顧發
    燒小孩之話語，則其辯稱當日因其小孩發燒而有立即返家之
    需求云云是否屬實，誠非無疑。況被告既係智識健全之成年
    人，對其一旦向檢警表示本案遊戲場內可持寄分卡兌換現金
    後，檢警勢必追問其如何賭玩機檯、如何兌換寄分卡、如何
    以寄分卡兌換現金等細節，因而將延長檢警對其詢問之時間
    等情，自難諉稱不知，復因被告於警詢及偵訊之初，皆係以
    嫌疑人及被告之身分應訊，且檢警均有對其告知得保持緘默
    ，故被告在明知檢警勢必追問上情之狀況下，倘如其所述確
    僅欲早點返家者，則其大可保持緘默或回答檢警伊不清楚等
    語，實無特地向檢警捏造本案遊戲場內可兌換現金此不實情
    事之必要。從而，被告辯稱伊係欲早點返家照顧發燒的小孩
    ，方向檢警妄稱本案遊戲場內可兌換現金云云，應係臨訟杜
    撰，並非實情。
　⒍再者，經本院於本案審理過程中，訊問被告倘其確未在本案
    遊戲場內兌換現金者，為何要在前案偵訊中具結證述其曾兌
    換現金後，被告雖向本院表示「我當時會怕，怕會不會有什
    麼罪，我才這樣講」等語（見本院訴字卷第61至62頁），然
    因檢察官於前案偵訊過程中，已清楚告知被告關於具結之義
    務及偽證處罰之規定（見他字第1124號卷第250頁），且被
    告亦有於地檢署之證人結文上簽名具結（見他字第1124號卷
    第253頁），堪認被告對其在偵訊作證之過程中，倘故意說
    謊將受偽證罪之處罰乙節，存有明確之認知，則其在此認知
    前提下，又豈有可能如其前述所辯般，不去擔心說謊可能遭
    受偽證罪之後果，反僅空泛地「害怕會不會有什麼罪」，即
    故意具結證稱伊曾在本案遊戲場內兌換現金此「不實事項」
    ，由此益彰被告於審理中所為之前開辯解，當係臨訟置辯，
    洵非可採。
　⒎此外，辯護人固以被告於前案警詢及偵訊中，係將其在其他
    電子遊戲場遊玩之經歷，冒稱為其在本案遊戲場內遊玩之經
    歷等語為被告置辯，然因被告於前案警詢及偵訊中，能確實
    區分係由本案遊戲場內何一員工為其開分、洗分，且其對於
    本案遊戲場內如何持寄分卡以何方式兌換現金，暨若干員工
    之班別及工作內容為何等細節，所為之證述內容俱屬明確，
    故其無甚可能僅憑其在其他電子遊戲場遊玩之經歷，即能詳
    予描述其在本案遊戲場內如何找何一員工兌換現金之詳細經
    過。是以，辯護人為被告所為之前開辯解，尚難採憑。　　
　⒏至於龔銘杰於本案審理中固證稱：伊係本案遊戲場之員工，
    本案遊戲場並未讓客人以寄分卡換取現金。被告所述其曾在
    108年8月15日、9月15日早上，在本案遊戲場內持寄分卡向
    伊兌換現金等語並非實情。蓋伊上班之時間係下午1點至凌
    晨1點之間，故伊早上不可能在本案遊戲場內，伊也未曾和
    其他員工換班或代班等語（見本院訴字卷第96至97頁）。然
    因龔銘杰所稱本案遊戲場並未供客人以寄分卡兌換現金云云
    ，經核與附表五勘驗筆錄所示之客觀錄影經過相悖，則其於
    審理中所為之前開證言究否屬實，本非無疑。又因龔銘杰所
    述之工作時間，暨其所謂未曾與他人換班、代班等節是否屬
    實，除龔銘杰前開可信性令人質疑之證述外，尚無其餘證據
    可資佐證，故本院尚難單憑龔銘杰前開證述內容，即遽認被
    告於前案審理中所為之證言確屬實情。
　⒐綜此，被告於前案警詢及偵訊中所為之供述內容，即其於108
    年8、9月間，有前往本案遊戲場內把玩以射倖性賺取積分之
    彈珠台，並將所贏得之分數換成寄分卡後，再持寄分卡向該
    店員工兌換現金等各節，方為被告所親歷之事實。故其於前
    案審理過程中，以證人身分就其是否曾在本案遊戲場內持寄
    分卡兌換現金，此一與前案案情有重要關係之事項，供前具
    結後證稱「伊未曾在本案遊戲場內持寄分卡兌換現金」等語
    ，因而作出反於親歷真實之虛偽陳述，則其所為自與刑法第
    168條偽證罪之構成要件完全相符。
　㈣綜上，本案事證明確，被告犯行洵堪認定，應依法論科。
三、論罪科刑：
　㈠核被告所為，係犯刑法第168條之偽證罪。被告固於犯罪事實
    所載時點，先後2次為虛偽不實之結證，然因偽證罪係侵害
    國家法益之犯罪，其罪數應以訴訟之件數為準（最高法院72
    年度台上字第3311號判決意旨參照），故被告於前案此同一
    訴訟中先後2次偽證，只侵害單一國家法益，應論以單純一
    罪。又因檢察官於追加起訴書及審理過程中，就被告構成累
    犯之事實及應加重其刑之事項，並未主張且未指出任何證明
    之方法，本院爰將被告可能構成累犯之前科、素行資料，列
    為刑法第57條第5款所定「犯罪行為人之品行」之審酌事項
    如後述（最高法院110年度台上大字第5660號裁定意旨參照
    ）。
　㈡爰審酌被告於前案審理過程中，以證人身分供前具結後，就
    與前案案情有重要關係之事項，竟作出與其親歷真實全然相
    悖之虛偽證述，觀其行為不僅使審判機關為釐清其偽證之內
    容是否屬實，因而另行傳喚若干證人到庭作證，平白浪費大
    量人力、時間與費用，導致司法資源之無端耗費，更有危害
    國家司法權正確行使之高度危險，所為應嚴予非難。復考量
    被告前因幫助恐嚇取財案件經法院判處徒刑，嗣於110年9月
    22日易服社會勞動執行完畢後，竟仍於5年內故意再犯本案
    ，此品行資料有臺灣高等法院被告前案紀錄表1份存卷可查
    ，可見其素行非佳。再衡諸被告於審理中否認犯行之犯後態
    度，並兼衡其於審理中自陳學歷為高中畢業，現從事木雕噴
    漆，家中尚有2個小孩需其扶養等語（見本院訴字卷第107頁
    ）之智識程度、家庭與生活狀況等一切情狀，量處如主文所
    示之刑，以資警懲。
據上論斷，應依刑事訴訟法第299條第1項前段，刑法第168條，
判決如主文。
本案經檢察官黃智勇追加起訴並到庭執行職務
中    華    民    國    111    年    6     月    1    日
                  刑事第三庭  審判長法  官  魏宏安
                                    法  官  王瀅婷
                                    法  官  朱俊瑋 
以上正本證明與原本無異。
如不服本判決應於收受判決後20日內向本院提出上訴書狀，並應
敘述具體理由。其未敘述上訴理由者，應於上訴期間屆滿後20日
內向本院補提理由書( 均須按他造當事人之人數附繕本) 「切勿
逕送上級法院」。
       　　　　　　　               書記官　鄭雅雁
中　　華　　民　　國　　111 　年　　6 　　月　　1 　　日
附錄本案論罪科刑法條：
中華民國刑法第168條
（偽證罪）
於執行審判職務之公署審判時或於檢察官偵查時，證人、鑑定人
、通譯於案情有重要關係之事項，供前或供後具結，而為虛偽陳
述者，處7年以下有期徒刑。
【附表一】
【本院易字影卷一第338頁】 警1 ：屌炮，這句話屌炮，講真的，這有錄音，但是我還是抱歉的跟你說，小案件而已，這店家他自己也知道，你早晚都會被人家發現的（客語）。 邱答：一定的啊。 警1 ：那他要承受啊，對不對？ 邱答：當然是他要承受啊。 警1 ：這本來就是啊，那你這邊下次就轉污點證人，你聽的懂意思嗎（客語）？反正就在公共場所玩就是…，還是要告知你，他也算是賭博罪，但是也是…，你也知道，賭博就罰錢，但是他可能就會把你轉證人，不起訴或是說可能會罰1000，就這樣而已（客語）。 警2 ：就比較輕（客語）。 邱答：我知道。 警1 ：這不是什麼（客語）。 警2 ：也是罰錢啊，就比較輕（客語）。 … 【本院易字影卷一第346頁】 警2 ：應該沒有投資店家吧（客語）。 邱答：我本來很想放彈珠台（客語），但是後面我想一想算了吧。（笑聲） 警1 ：我知道你養小孩的辛苦，但是這也沒辦法（客語）。 邱答：我知道，賭博罪也沒罰多少錢啦。 

【附表二】
【本院易字影卷一第353至354頁】 警1 ：那你最近一次什麼時候有兌換過寄分卡？最近的一次就好，不用說那麼多次（客語）？ 邱答：最近的一次喔（客語），上個禮拜天。 邱答：好屌（客語），那如果說今天很多人的話，那不是做筆錄會做死（客語）。 警1 ：對勒，真的勒，以前我曾經在頭份問了整個晚上（客語）。 警2 ：上禮拜幾？ 邱答：這樣算昨天，如果上禮拜天算昨天，因為今天禮拜一啊。 警2 ：OK啊，嘿啊。 邱答：對啊，上禮拜天。（笑聲） 警2 ：好像很久一樣。（笑聲） 警2 ：好像昨天的事情。 警1 ：沒關係啦（客語），就是9月15日，就是昨天9月15日，昨天晚上幾點（客語）？白天還是晚上（客語）？ 邱答：白天（客語）。 警1 ：白天厚，大約幾點（客語）？ 邱答：9點。 警1 ：早上9時起，在店內後門嘛，對嘛？ 邱答：嘿，換500塊。 警1 ：換了…，他的寄分卡有500的嗎（客語）？ 邱答：有啊，他們有100、500啊。 警1 ：我用面額500的寄分卡換了新台幣…？ 邱答：500塊現金。 … 【本院易字影卷一第369至371頁】 警1 ：隊長有講就是拜託他一下，就是之前的…，反正他錢一定都被他花掉了，講一次…，差不多講個兩次，比較正確一點你記得的時間，比較近一點的一、兩次就好（客語）？ 警1 ：他反正就是統一，反正就…。 邱答：比較近的喔（客語）？ 警1 ：對。 邱答：比較近的可能是上個月了（客語）。 警2 ：沒關係（客語）。 警1 ：你昨天到之前的（客語）？ 邱答：算月初好了啦。 警1 ：今天是9月16日，月初喔？ 邱答：算月初好了啦。 警1 ：9月初？ 邱答：就算9月1日啦。 警1 ：9月1日啦？ 邱答：算9月1日好了啦。 警1 ：不要啦，你如果不確定就說9月初（客語）？ 邱答：好，就9月1日啦。 警1 ：每次早上還是下午去玩（客語）？ 邱答：都是早上，下午要上班。 警1 ：每次早上幾點就會過去（客語）？ 邱答：有時候差不多7、8點。 警1 ：7時許啦厚，9月初某日啦？ 邱答：嘿。 警1 ：那一次一樣有換錢（客語）？ 邱答：沒有。 警1 ：沒有換，那有贏嗎（客語）？ 邱答：沒有，我沒有贏。 警1 ：有換成功的呢（客語）？講你有換成功的好了（客語）？ 邱答：很少喔。 警1 ：大約（客語）？ 邱答：算了算了，月初就好了。 警1 ：就這一次啦厚？ 邱答：就這一次，好啦，直接這一次，隨便啦，反正就直接換成功就好了。 警1 ：也是有換成功啦厚？ 邱答：我是沒有換，沒關係啦，就直接說換成功就好了。 警1 ：沒有喔，問題到時候人家…，因為你這個等於是他的證人，你自己都搞不清楚了，等一下我又被人家叫去「屌」（意指：罵），你害我喔。 

【附表三】
【本院易字影卷一第378頁】 警1 ：那個7號就是白班，還有一個11號是今天拿寄分卡給你的？ 邱答：對。 邱答：你像那種一般一直都不承認，那不是要做很久筆錄。 警1 ：喔，那可以弄到3、4個小時，那不需要啦，結果玩到後面你們證人罰1000元、2000元，你的豬腸頭（客語）。 

【附表四】
【本院易字影卷一第341頁】 （證人接通LINE語音電話） 「喂，嘿」 「沒有，沒有幹嘛啊，我去台子間找我叔叔啊，然後就被抓來分局啊」 「沒有啊，因為他們剛好臨檢」 「一樣會啦，一樣會啊，因為…」 「對啦」 「沒有啦，因為他們一樣是…，在裡面一樣算是賭博罪啊，就被帶來了」 「因為他們這個有人「懂的」（客語：意指舉發），是不一樣」 「對啊，另外…」 「那個不一樣啊，他們也還是要查扣啊，一些有的沒的啊」 「嘿啊，那不關…，那不關我的事啊，反正我筆錄做一做就可以回家了」 （疑似證人咬檳榔聲音） 「不可能啦，這怎麼會有陷阱」 「嗯，遊戲卡啦」 「嘿啦」 「好，先這樣先這樣，厚，先這樣先這樣」 … 【本院易字影卷一第387頁】 警2 ：不能拍這裡喔，不能喔（客語）。 邱答：喔，我不會拍你這裡。 警2 ：而且你也不能PO上網。 邱答：我不會啦，我女朋友問我說我在哪裡。 … 【本院易字影卷一第390頁】 「喂」 「嘿」 「還沒啊，還在苗栗分局啊」 「那個什麼什麼，育民的後面啦」 「嘿，嘿，對對」 「很久啊」 「不用啦，我等一下要被載回去了」 「嘿啊」 「我去台子店找我叔叔」 「嘿，然後身上有那什麼遊戲卡」 「嘿啦，就賭博罪」 「喂」 「就來做筆錄，筆錄做一做就回家了啊」 「嘿啊」 「我叔叔也被抓啊」 「嘿勒」 「好啦好啦，OK」 「好好，掰掰」 … 【本院易字影卷一第398頁】 警2 ：剛才問你的筆錄是你自由意識下陳述嗎？ 邱答：對。 警2 ：製作過程中有沒有遭受警方強暴、脅迫、詐欺、利誘詢問的不法方式？ 邱答：沒有。 

【附表五】
勘驗時間：109年11月17日 勘驗地點：本院第一法庭 勘驗標的：密錄器影像檔 ◎密錄器錄影共有3 個檔案，檔名分別為「01」、「02」、「03」，錄影畫面未顯示日期、時間，以下時間均以播放軟體之時間軸為準。「01」及「02」檔案無聲音，「03」檔案有聲音，經初步勘驗僅錄到店內環境音及其他客人講話等嘈雜聲，未有與服務人員對話。 一、「01」畫面初始為電子遊戲場店內，鏡頭正向櫃台處移動，櫃台有一位女店員（下稱甲店員），鏡頭前方有一名身穿黃色短袖上衣男顧客（下稱A 顧客），畫面左側櫃台旁機台側有一男店員（下稱乙店員）站立。00：08至00：20間，可見A 顧客手上拿著一疊卡片（手指夾著香菸），乙店員則在附近走動巡視。00：30至00：36間，A 顧客移動至櫃台處，略低頭檢視手部後，將右手伸入櫃台後移出（因背對及畫質關係，未清楚顯示A 顧客右手是否有物品，惟A 顧客轉身離開櫃台處時，雙手僅剩手指所夾香菸，已無前述一疊卡片）。01：07至01：13間，甲店員打開櫃台旁暗門進入其內空間後，鏡頭未持續攝向櫃台處，轉攝向乙店員，乙店員持續望向櫃台處。01：15至01：25間，甲店員出現在畫面右方櫃台一角，隨後步出櫃台處，往店內移動，鏡頭隨即移動跟上。01：32時，甲店員走向店內深處擋板後方離開畫面。01：36時，可見A 顧客站於擋板前抽菸。01：40至01：48間，甲店員自店內深處擋板後方出現，隨後往櫃台方向移動離開畫面，A 顧客隨即轉身走向擋板後方牆壁處（鏡頭向左晃一下再回攝時，該處牆壁有暗門已打開，隨後暗門關上）。01：49時，該暗門再度開啟，A 顧客自該暗門內出現，雙手把持一疊紙張（自顏色及大小觀之，疑為鈔票，見附圖一），並移動至擋板前機台位置坐下後低頭觀看手中紙張（畫面結束）。 二、「02」畫面初始攝向電子遊戲場店內天花板，並向櫃台處移動。00：03至00：05間，有一男店員（下稱丙店員）出現並向鏡頭伸出右手後，再轉回櫃台處，櫃台處有一女店員（下稱丁店員）。00：48至01：00間，鏡頭開始向店內深處移動。01：01時，鏡頭移動至店內深處擋板旁，攝向擋板後方牆壁暗門處，該暗門未開啟。01：04至01：07間，該暗門開啟，因鏡頭攝向上方未攝得人員進出，隨即該暗門再度關上。01：08至01：16間，鏡頭移動至牆壁暗門處，攝影者開啟暗門後進入內部空間，內部有一櫃面，櫃面左下方有一已開啟之抽屜。01：17時，可見抽屜內一角有一淺白色置物籃，內置疑為鈔票之藍色紙張數張。01：24時，鏡頭開始移動攝影者左手拿持千元紙鈔數張後，離開該暗門內空間往店內移動（畫面結束）。 三、「03」畫面初始，鏡頭位於電子遊戲場內櫃台旁機台，隔著機台對面為甲店員，正在把玩手機。00：02至00：00：08間，甲店員伸出右手向鏡頭拿取物品，隨後甲店員走回櫃台處，乙店員則站於櫃台旁機台一側。00：09時，鏡頭向店內深處移動至擋板處。00：26時，擋板後方牆壁暗門關閉。00：38至00：49間，甲店員出現並逕移動至擋板後方牆壁暗門處，直接推開暗門進入內部空間，暗門門板未完全闔上，甲店員停留片刻並且有彎下腰隨即再轉身離開該暗門內部空間，該暗門隨即自動闔上關閉。00：50時，鏡頭移動至牆壁暗門處，攝影者開啟暗門後進入內部空間。00：58至01：05間，可見櫃面左下方抽屜有開啟，畫面未拍攝到前述置物籃處。01：07時，鏡頭出現攝影者手持千元紙鈔，隨後鏡頭開始移動離開該暗門內部空間（畫面結束）。 

【附表六】
【本院易字影卷一第357頁】 警1 ：今天那四張寄分卡是誰拿給你的（客語）？ 邱答：那個男…，這個。 警1 ：幾號？ 邱答：11號。 警1 ：就剛剛在現場的？ 邱答：對，穿白色衣服的那一個。 … 【本院易字影卷一第367頁】 警2 ：你剛剛說編號4號（客語）？ 邱答：嘿。 警2 ：那個做什麼職務（客語）？一樣是員工（客語）？ 邱答：對，就員工啊。 … 【本院易字影卷一第376至378頁】 警1 ：就8月中那一次？ 邱答：8月中的那一次喔，那個我不…，那個，因為他們有分早班、晚班。 警1 ：早班的是誰，你知道嗎？今天這個是早班的還是晚班的？ 邱答：這樣應該算中班的吧，他這様子應該是算中班的，這個時間應該是中班的。 警1 ：昨天那個拿給你的7號，他是白班是嗎（客語）？早班？ 邱答：你是說換錢的還是換卡的？ 警1 ：直接拿錢給你的那一個（客語）？ 邱答：喔，那個就是小傑（音譯）啊。 警1 ：昨天欸（客語）？ 邱答：也是小傑（音譯）啊。 警1 ：他直接拿錢給你？ 邱答：就換卡加換錢。 警2 ：同時弄的（客語）？ 邱答：對啊。 警1 ：哪一個？在哪裡？（客語） 警2 ：指認表在這裡面。 (翻找指認表） 邱答：在這裡啊，這張啊。 警1 ：沒有啊，昨天的你是講是他？ 邱答：對啊。 警1 ：他拿的，拿錢給你（客語）？ 邱答：嗯，其實講真的，換錢就是他啦。 警1 ：喔對，每次都是他嗎（客語）？ 邱答：有時候是別的啦。 警1 ：那8月中的還記得嗎？不記得了？（客語) 邱答：早上我都是遇到他。 警1 ：那就是也是他？ 邱答：對，我早上都是遇到他。 警1 ：也是7號啦？ 邱答：嘿。 … 【本院易字影卷一第378頁】 警1 ：那個7號就是白班，還有一個11號是今天拿寄分卡給你的？  邱答：對。 … 【本院易字影卷一第378至379頁】 警1 ：嗯，11號就是今天晚上，算中班是嗎？ 邱答：嗯，這個時間算中班，嘿，算中班。 警1 ：11號就是中班啦厚，今天在場的中班。 警2 ：是他拿寄分卡給我的？ 邱答：嗯。